【裁判字號】    90,易,931
【裁判日期】    901113
【裁判案由】    竊盜
【裁判全文】
臺灣臺南地方法院刑事判決                            九十年度易字第九三一號
    公  訴  人  臺灣台南地方法院檢察署檢察官
    被      告  乙○○
                李恒春
右列被告等因竊盜案件，經檢察官提起公訴 (九十年度偵字第三二０三號)，本院判
決如左：
    主  文
乙○○共同踰越安全設備竊盜，累犯，處有期徒刑拾月。
李恒春共同踰越安全設備竊盜，處有期徒刑柒月。
    事  實
一、乙○○前於民國八十四年間，因違反戡亂時期肅清煙毒條例案件，經台灣台南地
    方法院以八十四年度訴字第一七０八號判處有期徒刑四月，於八十五年五月二十
    三日確定，並於八十五年十一月二十五日執行完畢。猶不知悔改，復與其弟李恒
    春共同基於意圖為自己不法所有之犯意連絡，於九十年三月八日上午一時許，二
    人共同騎乘車牌號碼：ＵＯＥ—五九０號輕型機車，至台南縣龍崎鄉大坪村三十
    八號泰安宮處，見四下無人，乙○○與李恒春二人遂以放置於泰安宮旁鄰人所有
    之竹梯，移至泰安宮後方，並推由李恒春打開並踰越泰安宮後方窗戶之安全設備
    後，至泰安宮內竊取金牌四十五面，得手後，均據為己有，並將前開金牌四十五
    面放置於前開機車之掛勾上。乙○○與李恒春二人復至泰安宮後方，欲再次行竊
    之際，適為至該處巡邏之泰安宮管理員林御天發現有異，報警後，當場查獲，並
    扣得金牌四十五面（業經發還）。
二、案經台南縣警察局歸仁分局報告台灣台南地方法院檢察署檢察官偵查起訴。
    理  由
一、訊據被告乙○○於偵審中固均坦承於前揭時地為警查獲等情，惟矢口否認涉有竊
    盜罪行，辯稱：竊盜之事係其弟李恒春一人為之，伊並未參與云云；訊據被告李
    恒春於偵審中，則均坦承曾於前揭時地竊盜等情。經查：(1)右揭犯罪事實業據被
    告乙○○於警訊中；被告李恒春於偵審中自承不諱，核與證人林御天於警訊及偵
    查中所述當日發現被告二人行竊情節相符，並有台南縣警察局歸仁分局贓物認領
    保管單一紙在卷可稽，被告李恒春、乙○○前開自白，與事實相符，堪以採信。
    (2)被告李恒春於偵查中供稱當日係要被告乙○○幫其一起將竹梯移開等語（參見
    偵卷第六十九頁），核與被告乙○○於本院調查時之供述相符（參見九十年四月
    二十三日訊問筆錄）。依此，堪認前開竹梯應非被告李恒春一人可得移動自如，
    應係被告乙○○與甲○○共同移動前開竹梯至泰安宮後方窗戶旁，以利被告李恒
    春行竊之用。被告乙○○雖辯稱並未與被告李恒春共同移動前開竹梯至泰安宮後
    方云云，被告李恒春亦附和被告乙○○前開辯詞，於偵查中供稱：行竊前，被告
    乙○○並未幫忙移動竹梯云云，惟前開竹梯若僅被告李恒春一人即可移動，並用
    以行竊，則被告李恒春於行竊完畢後，自行將竹梯移開即可，何庸再行要求被告
    乙○○共同將前開竹梯移開？另參以證人林御天於偵查中結證證稱當日係見被告
    二人從泰安宮後方旁走出等語（參見偵卷第四十二頁背面），足認當日被告乙○
    ○確曾與被告李恒春共同移動竹梯至泰安宮後方。被告乙○○雖辯稱：於李恒春
    行竊前並未共同移動前開竹梯云云，顯與事實不符，當無可採。復參以被告乙○
    ○於本院調查時自承知悉被告李恒春欲入內行竊等情，核與被告李恒春於偵查中
    所述相符，依此，被告乙○○既明知被告李恒春欲進入泰安宮行竊，復與其共同
    搬運竹梯以利其竊盜犯行，其與被告李恒春間，當有竊盜之不法犯意連絡，是其
    辯稱並無與被告李恒春有犯意連絡云云，顯係事後卸責之詞，當無可採。(3)被告
    乙○○先於偵查中辯稱：當日與被告李恒春等人共同至泰安宮為其同居人之父上
    香後，伊一個人在泰安宮前樓梯喝酒云云；復於本院調查時改稱當日尚未開始上
    香，伊始在前開處喝酒云云，被告乙○○前開辯詞，先後不一，是否可採，已非
    無疑。又被告二人當日放置於泰安宮前之麵、魚等食物，尚未食用一節，業據證
    人林御天於偵查中結證屬實（參見偵卷第四十二頁背面），另參以被告乙○○於
    本院調查時陳稱曾看到伊在當日該處喝酒，並未竊盜之證人丙○○，業於本院審
    理時，到庭結證證稱當日業已就寢，並未看到被告乙○○在該處喝酒等情（參見
    本院九十年十月三十日審判筆錄），是被告乙○○前開辯稱當日在泰安宮前飲酒
    ，並未參與被告李恒春竊盜云云，尚乏實證相佐，自難採為對被告乙○○有利之
    認定。綜上所述，被告二人竊盜犯行明確，堪以認定，均應依法論科。
二、核被告二人所為，均係犯刑法第三百二十一條第一項第二款之踰越安全設備竊盜
    罪。被告二人間，有犯意連絡及行為分擔，俱為共同正犯。被告乙○○前於八十
    四年間，因違反戡亂時期肅清煙毒條例案件，經台灣台南地方法院以八十四年度
    訴字第一七０八號判處有期徒刑四月，於八十五年五月二十三日確定，並於八十
    五年十一月二十五日執行完畢等情，有台灣高等法院被告全國前案紀錄表一份在
    卷可稽，被告乙○○於有期徒刑執行完畢後，五年內再犯本件有期徒刑以上之罪
    ，為累犯，應依法加重其刑。爰審酌被告二人犯罪動機、手段、犯罪所得約新台
    幣五萬元一節，業據被害人林御天於警訊中陳明在卷、被告李恒春犯罪後坦承不
    諱，被告乙○○犯罪後否認犯行之態度等一切情狀，分別量處如主文所示之刑。
據上論斷，應依刑事訴訟法第二百九十九條第一項前段，刑法第二十八條、第三百二
十一條第一項第二款、第四十七條，判決如主文。
本案經檢察官羅瑞昌到庭執行職務
中      華      民      國    九十      年     十一     月     十三     日
                                  臺灣臺南地方法院刑事第四庭
                                          法  官    卓  穎  毓
右正本證明與原本無異。
如不服本判決，應於判決送達後十日內，向本院提出上訴狀。
                                          書記官    黃  子  起
中      華      民      國    九十      年     十一     日     十六     日
附錄法條：
中華民國刑法第三百二十一條：
犯竊盜罪而有左列情形之一者，處六月以上五年以下有期徒刑：
一  於夜間侵入住宅或有人居住之建築物、船艦，或隱匿其內而犯之者。
二  毀越門扇、牆垣或其他安全設備而犯之者。
三  攜帶兇器而犯之者。
四  結夥三人以上而犯之者。
五  乘火災、水災或其他災害之際而犯之者。
六  在車站或埠頭而犯之者。
前項之未遂罰之。


司法院資訊處製作；財團法人民間司法改革基金會備份。
